【裁判字號】    95,簡上,131
【裁判日期】    950504
【裁判案由】    竊盜等
【裁判全文】
臺灣板橋地方法院刑事判決             95年度簡上字第131號
上  訴  人  臺灣板橋地方法院檢察署檢察官
被      告  丁○○
上列上訴人因被告竊盜案件，不服本院九十五年度簡字第四八八
號中華民國九十五年年一月二十五日第一審判決（聲請簡易判決
處刑案號：九十五年度速偵字第五八號）而提起上訴，以及移送
併案審理（臺灣板橋地方法院檢察署九十五年度偵字第四０八六
號），本院管轄第二審之合議庭判決如下：
    主    文
原判決撤銷。
丁○○共同連續竊盜，累犯，處有期徒刑陸月，如易科罰金，以
參佰元折算壹日。扣案鑰匙壹支沒收之。
    犯罪事實
一、丁○○前於民國九十一年間因搶奪、竊盜案件，經本院以九
    十一年度訴字第一八七０號判處應執行有期徒刑二年十月確
    定，於九十三年十一月九日縮短刑期獲准假釋（惟其於同日
    起即轉執行另因竊盜案件遭法院判決拘役二十日之刑罰，故
    於同年月二十九日始釋放出監），於九十四年六月四日縮刑
    期滿，假釋未經撤銷而以已執行完畢論（於本案構成累犯）
    。詎猶不知悔改，基於意圖為自己不法所有之概括犯意，先
    後實施下列竊盜行為：
  (一)先於九十四年十二月十七日下午四時許，在臺北縣板橋市○○○路一三０號前，以其所有之鑰匙一支啟動甲○○停放該
    處之車牌號碼ＡＩＥ－三八三號、車身引擎號碼ＧＹ六Ｄ－
    八０六０一六號重機車（價值約新臺幣一萬元）電門後竊取
    之。得手後旋在不詳時間及地點，將其使用之號碼ＧＥＷ－
    四二九號車牌換掛在前開竊得之重機車上，而將號碼ＡＩＥ
    －三八三號車牌棄置於不詳處所。
  (二)復於九十五年一月十八日下午一時四十五分許，騎乘前開已
    換掛車牌之重機車，行經臺北縣板橋市○○路○段二十九巷
    九十七弄九號前，趁丙○○疏於注意之際，竊取丙○○所有
    置於車牌號碼七Ｄ－四八二五號自用小貨車上之電鑽工具一
    組（價值新臺幣一萬六千元），得手後欲逃離之際，適為丙○○發覺後攔阻並報警到場查獲上情，並扣得前開鑰匙一支
    。
  (三)又夥同具犯意聯絡之真實姓名年籍不詳、綽號「阿成」之成
    年男子，於九十五年一月六日中午十二時十分許，共同乘騎
    不詳機車前往臺北縣中和市○○街十九號某鐵工廠，由丁○○入內（無故侵入他人住宅或建築物部分未據告訴）竊取乙○○所有之電鑽二支及砂輪機一支（合計價值新臺幣六千元
    ），「阿成」則在外把風接應。二人得手後正欲離去之際，
    適為乙○○發現上情，立即趨前制止並報警到場逮獲丁○○
    ，「阿成」則趁隙騎乘機車逃離現場。
二、案經臺北縣政府警察局中和分局報請臺灣板橋地方法院檢察
    署檢察官聲請簡易判決處刑，以及移送併案審理。
    理    由
一、按被告以外之人於審判外之言詞或書面陳述，除法律有規定
    者外，不得作為證據，刑事訴訟法第一百五十九條第一項定
    有明文。次按被告以外之人於審判外之陳述，經當事人於審
    判程序同意作為證據，法院審酌該言詞陳述或書面陳述作成
    時之情況，認為適當者，亦得為證據。當事人、代理人或辯
    護人於法院調查證據時，知有第一百五十九條第一項不得為
    證據之情形，而未於言詞辯論終結前聲明異議者，視為有前
    項之同意，刑事訴訟法第一百五十九條之五分別定有明文。
    復按第二審審判，被告經合法傳喚，無正當之理由不到庭者
    ，得不待其陳述逕行判決，此於簡易案件之第二審程序亦準
    用之，刑事訴訟法第四百五十五條之一第三項、第三百七十
    一條亦訂有明文。而前述傳聞證據排除法則，原為保障當事
    人﹙尤其被告﹚之反對詰問權所設，如法院已賦予被告聲請
    調查證據及行使反對詰問權之機會，被告無正當理由未到庭
    陳述，依刑事訴訟法第一百五十九條之五第二項規定之立法
    意旨，應認此時已符合該條項所定之情形，即應視為被告以
    外之人於審判外之陳述業經被告同意作為證據。查被告丁○○於收受原審判決時即已知悉原審法院業援引被害人乙○○
    於警詢時之陳述作為判決基礎，嗣又收受檢察官上訴書，亦
    得知被害人甲○○、丙○○指述其竊盜犯行，而其經本院合
    法傳喚俱未於準備程序期日及審判期日到庭陳述意見，迄於
    本案言詞辯論終結前，亦均未就前開證據之證據能力聲明異
    議，則本院審酌被害人甲○○、丙○○及乙○○於警詢時之
    陳述係彼等就各自親身經歷之事實所為者，核無違法取證或
    證明力顯與過低之情事，依渠等陳述作成時之情況，並無不
    適當之情形，自均得為證據，合先敘明。
二、被告經本院合法傳喚，雖無正當理由未於審判期日到庭。惟
    上揭犯罪事實，迭據其於警詢及偵查中自白不諱（見臺灣板
    橋地方法院檢察署九十五年度偵字第二四二三號偵查卷第六
    頁至第八頁及第四十二頁、同署九十五年度速偵字第五八號
    偵查卷第五頁至第八頁及第三十三頁），並經被害人甲○○
    、丙○○、乙○○於警詢時指述明確（見臺灣板橋地方法院
    檢察署九十五年度偵字第二四二三號偵查卷第九頁至第十二
    頁及同署九十五年度速偵字第五八號偵查卷第九頁至第十一
    頁），且有贓物認領保管單三紙、臺北縣政府警察局車輛尋
    獲電腦輸入單影本、車輛車牌失竊作業－查獲車輛認可資料
    各一件、車籍作業系統－查詢認可資料二份、被告行竊所用
    鑰匙及所竊財物照片十七幀附卷可稽（見臺灣板橋地方法院
    檢察署九十五年度偵字第二四二三號偵查卷第二十一頁至第
    二十六頁及第三十一頁至第四十頁、同署九十五年度速偵字
    第五八號偵查卷第二十三頁至第二十四頁），另有被告所有
    供竊取前開機車所用之鑰匙一支扣案可資佐證，足認被告自
    白與事實相符。綜上，本案事證明確，被告犯行堪以認定，
    應予依法論罪科刑。
三、核被告所為，均係犯刑法第三百二十條第一項之普通竊盜罪
    。原聲請簡易判決處刑書證據並所犯法條欄第二段雖記載被
    告涉犯刑法第三百零六條之侵入住宅罪嫌等語；惟查，被害
    人乙○○於警詢時僅表示要提出竊盜告訴（見臺灣板橋地方
    法院檢察署九十五年度速偵字第五八號偵查卷第十一頁），
    並未表明欲就無故侵入住宅罪部分一併提出告訴，且無故侵
    入他人住宅罪屬告訴乃論之罪，非經告訴人提出告訴，即不
    逕就此部分犯行逕予起訴或聲請簡易判決處刑。復檢視聲請
    簡易判決處刑書犯罪事實欄之記載，亦未發現有關於「無故
    侵入他人住宅或建築物」之用語，茲因本院審理之範圍應以
    犯罪事實為準，聲請簡易判決處刑書之犯罪事實欄中既未論
    究被告有無故侵入他人住宅犯行，即難認定聲請人已就此部
    分向本院聲請簡易判決處刑，附此說明。被告與「阿成」就
    犯罪事實欄(三)所示竊盜犯行，有犯意聯絡及行為分擔，為共
    同正犯。被告先後三次竊盜行為，時間緊接，方法相同，所
    犯係犯罪構成要件相同之罪名，為連續犯，應依刑法第五十
    六條規定論以一罪並加重其刑。原聲請簡易判決處刑書犯罪
    事實欄雖未敘及犯罪事實欄(一)、(二)所示被告竊盜犯行，惟此
    部分既與原聲請簡易判決處刑之犯罪事實有連續犯之裁判上
    一罪關係，應為起訴效力所及，且經檢察官移送併案審理（
    臺灣板橋地方法院檢察署九十五年度偵字第四０八六號），
    本院自應併予審究。原審以被告犯行明確，依法論罪科刑，
    原非無見；惟原審判決漏未審酌被告所犯如犯罪事實欄(一)、
    (二)所示竊盜犯行，尚有未洽，上訴意旨指摘原判決不當，為
    有理由，應予撤銷改判。被告前於九十一年間因搶奪、竊盜
    案件，經本院以九十一年度訴字第一八七０號判處應執行有
    期徒刑二年十月確定，於九十三年十一月九日縮短刑期獲准
    假釋（惟其於同日起即轉執行另因竊盜案件遭法院判決拘役
    二十日之刑罰，故於同年月二十九日始釋放出監），於九十
    四年六月四日縮刑期滿，假釋未經撤銷而以已執行完畢論，
    有臺灣高等法院被告前案紀錄表一件在卷足憑，其於五年以
    內再犯本案有期徒刑以上之罪，為累犯，應依同法第四十七
    條規定加重其刑，並依同法第七十條規定遞加之。爰審酌被
    告犯罪動機、目的、手段、所竊財物價值及犯罪後坦承犯行
    之態度等一切情狀，量處如主文所示之刑，並諭知易科罰金
    之折算標準，以資懲儆。
四、扣案之鑰匙一支，係被告所有供犯罪所用之物，業據其於陳
    明在卷（見臺灣板橋地方法院檢察署九十五年度偵字第二四
    二三號偵查卷第七頁），應依刑法第三十八條第一項第二款
    規定宣告沒收之。
五、本案被告經合法傳喚，於審判期日無正當理由不到庭，爰依
    刑事訴訟法第三百七十一條規定，不待其陳述，逕行判決。
據上論斷，依刑事訴訟法第四百五十五條之一第一項、第三項、
第三百六十九條第一項前段、第三百七十一條、第三百六十四條
、第二百九十九條第一項前段，刑法第二十八條、第五十六條、
第三百二十條第一項、第四十七條、第四十一條第一項前段、第
三十八條第一項第二款，罰金罰鍰提高標準條例第一條前段、第
二條，判決如主文。
本案經檢察官陳鴻濤到庭執行職務。
中    華    民    國    95    年    5     月    4     日
                    刑事第七庭審判長法  官  胡  堅  勤
                                    法  官  李  君  豪
                                    法  官  王  瑜  玲
上列正本證明與原本無異。
不得上訴。
中    華    民    國    95    年    5     月    4     日
                                    書記官  黃  頌  棻
附錄本案論罪科刑法條全文：
中華民國刑法第三百二十條
（普通竊盜罪、竊佔罪）
意圖為自己或第三人不法之所有，而竊取他人之動產者，為竊盜
罪，處五年以下有期徒刑、拘役或五百元以下罰金。
意圖為自己或第三人不法之利益，而竊佔他人之不動產者，依前
項之規定處斷。
前二項之未遂犯罰之。


司法院資訊處製作；財團法人民間司法改革基金會備份。
